臺灣臺中地方法院刑事判決　94年度訴字第1671號
公　訴　人　臺灣臺中地方法院檢察署檢察官
被　　　告　甲○○
指定辯護人　本院公設辯護人　丙○○
上列被告因違反毒品危害防制條例案件，經檢察官提起公訴（94
年度偵字第3251號），本院判決如下：
    主    文
甲○○共同運輸第二級毒品，處有期徒刑柒年貳月，免其刑之全
部之執行。
扣案之第二級毒品安非他命貳拾小包（含袋重合計伍佰壹拾點柒
零公克），均沒收銷燬之；扣案之毒品外包裝袋貳拾個，均沒收
。
    犯罪事實
一、甲○○明知安非他命係屬毒品危害防制條例第二條第二項第
    二款所規定之第二級毒品，不得無故運輸，竟於姓名年籍不
    詳之成年人提議以新臺幣十萬元之代價，委託其運輸第二級
    毒品安非他命至日本新東京機場（成田機場）時，應允之，
    並共同基於運輸第二級毒品安非他命之犯意聯絡，由甲○○
    於民國八十八年三月二十一日，在大陸廣州地區，以人民幣
    五千元，購得第二級毒品安非他命一大包，再自行分裝為二
    十小包（含袋重合計五一０．七０公克），復由甲○○攜帶
    上開毒品先搭船至香港，再於同年月二十三日搭乘國泰航空
    第五０四次班機前往日本國，並於同日十四時五十八分許，
    在日本國千葉縣成田市之新東京機場降落，甲○○及該姓名
    年籍不詳之成年人即共同以此方式運輸第二級毒品安非他命
    。嗣於同日十五時三十分許，為新東京機場查驗人員檢查發
    現甲○○運輸上開毒品二十小包（含外包裝袋二十個），進
    而查悉上情（甲○○業經日本國千葉地方法院判處有期徒刑
    五年六月及罰金八十萬日幣，入監執行後，於九十二年三月
    十四日假釋出監，並於九十二年三月二十六日遣返回國，刑
    期至九十三年十二月四日屆滿）。
二、案經內政部警政署航空警察局移送臺灣桃園地方法院檢察署
    檢察官呈請臺灣高等法院檢察署檢察長令轉臺中地方法院檢
    察署檢察官偵查起訴。
    理    由
一、上揭犯罪事實，業據被告甲○○於警詢及偵查中均坦承不諱
    ，復於本院審理時為認罪之陳述，有各該筆錄在卷可考，並
    有日本國千葉地方法院刑事判決及譯文、內政部警政署入出
    境管理局函、日本國關東地方更生保護委員會出具之釋放
    証明書、出獄許可決定書、被告簽立之誓約書等件附卷可
    稽，及經日本海關扣案之第二級毒品安非他命（含袋重合計
    五一０．七０公克）可資佐憑，足見被告前開自白，確與事
    實相符，堪予採信。從而，本件事證明確，被告上開犯行，
    堪予認定。
二、按安非他命係毒品危害防制條例第二條第二項第二款明定列
    管之第二級毒品，任何人非經許可，不得運輸。是核被告所
    為，係犯毒品危害防制條例第四條第二項之運輸第二級毒品
    罪。被告與上開姓名年籍不詳之成年人就上揭犯行，有犯意
    之聯絡及行為之分擔，皆為共同正犯。被告持有第二級毒品
    之低度行為應為運輸之高度行為吸收，不另論罪。爰審酌被
    告前於六十九年間因竊盜罪，經臺灣臺北地方法院以六十九
    年度訴字第三０八九號判處有期徒刑二年六月，並於刑之執
    行前強制工作確定，除此之外，別無其他犯罪紀錄，有臺灣
    臺中地方法院檢察署刑案資料查註紀錄表、臺灣高等法院被
    告全國前案紀錄表可按，其十餘年來之素行尚稱良善，惟其
    明知法令禁止運輸第二級毒品，猶貪圖私利而故意違犯右開
    犯行，且運輸之第二級毒品安非他命數量頗多，可獲取之報
    酬非少，幸於甫運輸至日本國新東京機場時，旋為該國檢查
    人員查覺，肇致之危害不大；再考之被告係高中肄業，從事
    賣豬肉工作，經濟狀況良好，於犯後又始終坦認，態度良好
    等一切情狀，量處如主文所示之刑。末查，被告所犯本件運
    輸第二級毒毒品之犯行，業經日本國千葉地方法院判處有期
    徒刑五年六月及罰金八十萬元日幣確定，被告並自八十八年
    七月二十一日入監執行，至九十二年三月十四日始假釋出監
    ，刑期至九十三年十二月四日屆滿，有日本國千葉地方法院
    刑事判決及譯文、內政部警政署入出境管理局函、日本國關
    東地方更生保護委員會出具之釋放證明書、出獄許可決
    定書、被告簽立之誓約書等件在卷可佐，足見其已受相當之
    法律制裁，且悛悔有據，應無再執行其刑之必要，爰併依刑
    法第九條之規定，免其刑之全部之執行。
三、扣案之第二級毒品安非他命二十小包（含袋重合計五一０．
    七０公克）係毒品危害防制條例第二條第二項第二款之第二
    級毒品，爰依同條例第十八條第一項前段規定，宣告沒收銷
    燬之。另按毒品危害防制條例第十八條第一項規定，得諭知
    沒收並銷燬之者，以查獲之毒品及專供製造或施用毒品之器
    具為限，並不及於毒品之外包裝。而毒品外包裝既係用於包
    裹毒品，防其裸露、潮濕，便於走私、運輸及攜帶販賣，亦
    係供走私、運輸及販賣毒品所用之物，應依毒品危害防制條
    例第十九條第一項之規定宣告沒收之，方屬適法（最高法院
    九十四年度台上字第一八四四號裁判可資參照）。依此，本
    案扣案之第二級毒品安非他命二十小包之外包裝袋二十個，
    既經被告甲○○供承係其供作運輸第二級毒品安非他命所用
    之物，自應依毒品危害防制條例第十九條第一項之規定，諭
    知沒收。
據上論斷，應依刑事訴訟法第二百九十九條第一項前段，毒品危
害防制條例第四條第二項、第十八條第一項前段、第十九條第一
項，刑法第十一條、第二十八條、第九條，判決如主文。
本案經檢察官乙○○到庭執行職務
中　　華　　民　　國　　94　　年　　7 　　月　　27　　日
                  刑事第十一庭  審判長法　官  林源森
                                      法　官  王世華
                                      法　官　莊嘉蕙
以上正本證明與原本無異。
如不服本判決，應於送達後十日內向本院提出上訴狀（須附繕本
），上訴於臺灣高等法院臺中分院。
                                書記官　魏愛玲
中　　華　　民　　國　　94　　年　　7 　　月　　27　　日
附錄論罪科刑法條
毒品危害防制條例第四條第二項
製造、運輸、販賣第二級毒品者，處無期徒刑或七年以上有期徒
刑，得併科新臺幣七百萬元以下罰金。
